臺灣桃園地方法院刑事判決　　　　　　　　　　　　九十三年度訴字第九六四號
　　公　訴　人　臺灣桃園地方法院檢察署檢察官
　　被　　　告　甲○○　男　二.
　　選任辯護人　陳益軒律師
右列被告因違反槍砲彈藥刀械管制條例案件，檢察官提起公訴（九十三年度偵字第六
七六號）後，聲請改依協商程序而為判決，本院判決如左：
    主  文
甲○○未經許可運輸槍砲之主要零組件，處有期徒刑貳年，併科罰金新台幣拾萬元，
罰金如易服勞役以新台幣玖佰元即銀元參佰元折算壹日。緩刑伍年。
如附表所示之物均沒收之。
    事實及理由
一、犯罪事實要旨：
    甲○○於民國八十九年間，在美國奧克拉荷馬州就學期間，購買巴西ＴＡＵＲＵ
　  Ｓ廠ＰＴ九二ＡＦ型半自動手槍及子彈，嗣因於打靶時裝填不正確之子彈，以致
    該槍枝槍管損壞。甲○○竟基於將該槍枝主要零組件之槍身、子彈一同運輸進入
    我國境內之犯意，未經主管機關許可，於九十二年十二月中旬間某日，將前開槍
    枝之主要組成零件槍身一支藏放在挖空之ＷＩＮＤＯＷＳ２０００系統安裝及管
    理篇中文版電腦書中，彈匣三個放置在塑膠工具盒中，具殺傷力之子彈一百發藏
    放在電腦主機殼內，再委託不知情之聯邦快遞股份有限公司自美國運輸上開物品
    回台。嗣於同年十二月二十一日二十三時三十分許，在桃園縣大園鄉長榮倉儲聯
    邦快遞公司進口專區，為警查獲，並扣得如附表所示之物品。
二、證據名稱：
    （一）被告甲○○於及本院審理中之自白。
    （二）證人喻海寧（美商聯邦快遞股份公司台灣分公司中正機場轉運中心經理之
          證詞。
    （三）卷附航空警察局偵辦甲○○涉嫌走私槍械偵查報告書、旅客入出境記錄查
          詢報表、查獲時現場照片十二張、Ｘ光檢查儀注檢貨物報告表、海關扣案
          單、被告托運物品之ＩＮＶＯＩＣＥ、內政部警政署刑事警察局鑑驗書、
      　　內政部警政署刑事警察局槍彈鑑定書可稽。
    （四）如附表所示之物品扣案。
三、本件經檢察官與被告於審判外達成協商之合意且被告已認罪，其合意內容為：（
    一）被告願受科刑範圍為有期徒刑二年，併科罰金新台幣十萬元，緩刑五年之宣
    告。（二）被告應捐款慈濟基金會二十萬元，及勞動服務六十四小時。本院斟酌
    被告素行良好，且現於美國就讀大學中，倘因此入監服刑，對其人生影響甚鉅，
    兼衡之其於當地取得槍枝本出於合法，且被告嗣後已坦承犯行，並已依據與公訴
    人之協議內容履行完畢，若遽行論以最輕本刑三年以上之重刑顯屬情輕法重，爰
    依公訴人之請求依刑法第五十九條規定酌量減輕其刑。且查，上開協商合意並無
    刑事訴訟法第四百五十五條之四第一項所列情形之一，檢察官聲請改依協商程序
    而為判決，本院爰不經言詞辯論，於協商合意範圍內為協商判決，合予敘明。
四、應適用之法條：刑事訴訟法第四百五十五條之四第二項、第四百五十五條之八，
    槍砲彈藥刀械管制條例第十三條第一項、第十二條第一項、第五十五條、第五十
    九條、第七十四條第一款、第三十八條第一項第一、二款。
五、附記事項：（一）被告應捐款慈濟基金會二十萬元，及勞動服務六十四小時（已
    履行完畢）
六、本判決除有刑事訴訟法第四百五十五條之四第一項第一款、第二款、第四款、第
    六款、第七款所定情形之一，或違反同條第二項規定者外，不得上訴。
七、如不服本件判決，得自收受判決送達之日起十日內，向本院提出上訴書狀，上訴
    於第二審法院。
中　　　華　　　民　　　國　　九十三　　年　　　十　　　月　　　五　　　日
                                        臺灣桃園地方法院刑事第六庭
                                            審判長法　官  林孟宜
                                                  法  官  蔡寶樺
                                                  法  官  陳永來
右正本證明與原本無異。
如不服本判決，應於判決送達後十日內向本院提出上訴狀（應附繕本），上訴於台灣
高等法院。
                                                  書記官  劉霜潔
中　　　華　　　民　　　國　　九十三　　年　　　十　　　月　　 十三 　　日
附錄論罪科刑法條：
槍砲彈藥刀械管制條例第十二條
未經許可，製造、販賣或運輸子彈者，處一年以上七年以下有期徒刑，併科新台幣五
百萬元以下罰金。
未經許可，轉讓、出租或出借子彈者，處六月以上五年以下有期徒刑，併科新台幣三
百萬元以下罰金。
意圖供自己或他人犯罪之用，而犯前二項之罪者，處三年以上十年以下有期徒刑，併
科新台幣七百萬元以下罰金。
未經許可，持有、寄藏或意圖販賣而陳列子彈者，處五年以下有期徒刑，併科新台幣
三百萬元以下罰金。
第一項至第三項之未遂犯罰之。
槍砲彈藥刀械管制條例第十三條
未經許可，製造、販賣或運輸槍砲、彈藥之主要組成零件者，處三年以上十年以下有
期徒刑，併科新台幣七百萬元以下罰金。
未經許可，轉讓、出租或出借前項零件者，處一年以上七年以下有期徒刑，併科新台
幣五百萬元以下罰金。
意圖供自己或他人犯罪之用，而犯前二項之罪者，處五年以上有期徒刑，併科新台幣
一千萬元以下罰金。
未經許可，持有、寄藏或意圖販賣而陳列第一項所列零件者，第六月以上五年以下有
期徒刑，併科新台幣三百萬元以下罰金。
第一項至第三項之未遂犯罰之。
附表：
    (1)ＬＵＧＢＲ牌９ｍｍ子彈壹佰發
    (2)ＴＡＵＲＵＳ廠９０手槍槍身壹把（其上有ＴＶＢ５４１５０字樣）
    (3)ＷＩＮＤＯＷＳ２０００系統安裝及管理篇中文版壹本
    (4)彈匣參個（可供巴西ＴＡＵＲＵＳ廠ＰＴ９２ＡＦ型半自動手槍使用）
    (5)包裝彈匣鋁箔紙貳張
    (6)槍盒壹個
    (7)槍腰帶壹條
    (8)槍鎖伍條
